臺灣臺北地方法院民事簡易判決
111年度北簡字第735號
原      告  蘇騰祥  

被      告  德安富室社區公寓大廈管理委員會

法定代理人  李政典  
上列當事人間請求確認公共設施等事件，於本院判決如下︰
　　主    文
原告之訴駁回。
訴訟費用由原告負擔。
    事實及理由
一、原告起訴主張：原告自該社區始建造即承購，直到峻工交屋
    ，均按時繳交管理費，依分管協議書第2條地面1樓之空地中
    ，與主要道路不相連或不方便清潔管理區域(含臨路面前方
    之空地)各由其1樓相鄰戶負責清潔、維護及管理、使用，並
    未提及雨遮部分的敘述，故原告無須負擔維修公設。請被告
    依公寓大廈管理條例第36條第2項儘速維修，迄今18年來風
    吹日曬雨淋造成的雨遮玻璃片已破裂，有立即危險，被告應
    負完全責任維修，避免造成傷害，爰提起本件訴訟。並聲明
    ：㈠確認德安富室社區和平東路3段228巷90號至98號之遮雨
    棚是管理委員會之公共設施。㈡管理委員會應依公寓大廈管
    理條例負責維修毀損之公共設施。
二、按原告之訴，依其所訴之事實，在法律上顯無理由者，法院
    得不經言詞辯論，逕以判決駁回之，民事訴訟法第249條第2
    項第2款定有明文。又所謂原告之訴，依其所訴之事實，在
    法律上顯無理由者，係指依原告於訴狀內記載之事實觀之，
    在法律上顯然不能獲得勝訴之判決而言（最高法院109年度
    台上字第1074號判決意旨參照）。
三、經查，原告起訴主張依分管協議書第2條德安富室社區和平
    東路3段228巷90號至98號之遮雨棚為管理委員會之公共設施
　　，被告應負責維修毀損之公共設施云云，惟查，原告並非臺
    北市○○區○○街000巷00弄0號1樓建物（下稱系爭建物）之所
    有權人，而系爭建物之所有權人為謝雲珠等情，有原告提出
    之分管協議書、同意書等件影本在卷可稽，並有台北市大安
    地政事務所建物所有權狀影本在卷可佐，原告既非德安富室
    社區公寓大廈之區分所有權人，則原告請求確認前揭公共設
    施為管理委員會之公共設施，並請求被告應負責維修，依其
    所訴之事實，在法律上顯然不能獲得勝訴之判決，揆諸上開
    說明，爰不經言詞辯論，逕以判決駁回之。
四、據上論結，依民事訴訟法第436條第2項、第249條第2項第2
    款、第78條，判決如主文。
中　　華　　民　　國　　111 　年　　3 　　月　　21　　日
　　　　　　　         　臺北簡易庭  
　　　　　　　　　            法    　官　郭美杏
以上正本係照原本作成。
如不服本判決，應於判決送達後20日內向本院（臺北市○○○路
0 段000 巷0 號）提出上訴狀。（須按他造當事人之人數附繕本
）。如委任律師提起上訴者，應一併繳納上訴審裁判費。
中　　華　　民　　國　　111 　年　　3 　　月　　21　　日
　　　　　　　　　　　　　　　書　記　官  林玗倩